# 请教陈版，建筑企业借款利息资本化暂停

提问人：见路不走 时间：2017-11-11 20:52:14
陈版，您好。我们公司所在地区政府明令于 11 月 15 日停止土石方施工，直至明年供暖季结束。该阶段借款利息是否要暂停资本化。
如果仅仅是土石方这一类作业停止，该工地其他工程作业照旧进行，应该如何考虑？要分开么？谢谢。

回答人：chenyiwei
这种情况，如果 11 月 15 日之前已经开始进入资本化期间，则根据政府命令停止土石方施工属于因不可抗力导致的暂停，属于正常中断；再加上期间有其他继续施工的作业项目，因此倾向于不仅仅因为政府指令的土石方施工而停止利息资本化。